臺灣臺中地方法院刑事判決
110年度交易字第1021號
公  訴  人  臺灣臺中地方檢察署檢察官
被      告  蔡明玉


上列被告因過失傷害案件，經檢察官提起公訴（110年度偵字第1
6776號），本院判決如下：
    主    文
本件公訴不受理。
    理    由
一、公訴意旨如附件檢察官起訴書所載。
二、告訴乃論之罪，告訴人於第一審辯論終結前，得撤回其告訴
    ；告訴乃論之罪，其告訴經撤回者，應諭知不受理之判決；
    不受理之判決，得不經言詞辯論為之。刑事訴訟法第238條
    第1項、第303條第3款、第307條分別定有明文。
三、經查，本件被告經檢察官以涉犯刑法第284條前段之過失傷
    害罪提起公訴，依照刑法第287條規定係屬告訴乃論之罪，
    並經告訴人提出告訴。嗣被告與告訴人經本院於110年9月8
    日調解成立，告訴人並於110年9月15日具狀撤回告訴，有本
    院調解筆錄、聲請撤回告訴狀在卷可稽，爰不經言詞辯論，
    逕諭知不受理之判決。
據上論斷，應依刑事訴訟法第303條第3款、第307條，判決如主
文。
本案經檢察官李毓珮提起公訴。 
中　　華　　民　　國　　110 　年　　9 　　月　　22　　日
                  刑事第二庭   審判長法  官  陳淑芳
　
                                     法  官  黃光進
　
                                     法  官  徐煥淵
以上正本證明與原本無異。
如不服本判決應於收受送達後20日內向本院提出上訴書狀，並應
敘述具體理由；其未敘述上訴之理由者，應於上訴期間屆滿後20
日內向本院補提理由書（均須按他造當事人之人數附繕本）「切
勿逕送上級法院」。
告訴人或被害人如不服判決，應備理由具狀向檢察官請求上訴，
上訴期間之計算，以檢察官收受判決正本之日起算。
                             　　　　書記官   陳麗靜
中　　華　　民　　國　　110 　年　　9 　　月　　22　　日
附件：
臺灣臺中地方檢察署檢察官起訴書                      息股
                                    110年度偵字第16776號
　　被　　　告　蔡明玉　女　39歲（民國00年00月00日生）
　　　　　　　　　　　　住○○市○○區○○路00號
　　　　　　　　　　　　國民身分證統一編號：Z000000000號
上列被告因過失傷害案件，業經偵查終結，認應提起公訴，茲將
犯罪事實及證據並所犯法條分敘如下：
　　　　犯罪事實
一、蔡明玉於民國109年9月2日19時30分許，騎乘牌照號碼893-E
    NM號普通重型機車，沿臺中市沙鹿區三民路人行道，由臺灣
    大道往中清路方向逆向行駛至無號誌路口，遇前方有停放車
    輛，即往右進入車道（下人行道）逆向行駛，行經沙鹿區三
    民路55號前（對向為中山路76巷）時，本應注意汽車行駛時
    ，駕駛人應遵守道路交通標誌、標線、號誌之規定順向行駛
    ，且不得行駛於人行道，應注意車前狀況，並隨時採取必要
    之安全措施，而依當時情狀並無不能注意之情事，竟疏未注
    意及此，貿然逆向直行；適陳招吟（所涉過失傷害罪嫌，另
    為不起訴處分）騎乘牌照號碼706-GRL號普通重型機車，沿
    沙鹿區三民路，由沙鹿區三民路55號前路邊起步左轉往中山
    路76巷方向行駛，2車因而碰撞均人車倒地，致陳招吟受有
    右肘擦傷及左踝挫傷等傷害。
二、案經陳招吟委任林玲珠律師（法扶律師）告訴偵辦。
　　　  證據並所犯法條
一、證據清單：
編號 證　據　名　稱 待　證　事　實 1 被告蔡明玉於警詢（含道路交通事故談話紀錄表）及本署偵查中之供述 被告於前揭時間、地點，騎乘上開普通重型機車，沿臺中市沙鹿區三民路人行道，由臺灣大道往中清路方向逆向行駛至無號誌路口，遇前方有停放車輛，即往右進入車道（下人行道）逆向行駛，行經沙鹿區三民路55號前（對向為中山路76巷）時，與告訴人陳招吟騎乘之機車發生碰撞，致告訴人受傷之事實。 2 告訴人於警詢（含道路交通事故談話紀錄表）及本署偵查中之指訴 全部犯罪事實。 3 告訴人在光田醫療社團法人光田綜合醫院就診之診斷證明書1份 告訴人因上開交通事故，受有右肘擦傷及左踝挫傷等傷害之事實。 4 ①道路交通事故現場 圖 ②道路交通事故調查 報告表㈠ ③道路交通事故調查 報告表㈡ ④交通事故補充資料表 ⑤道路交通事故照片共16張 被告於前揭時間、地點，騎乘上開普通重型機車，行經沙鹿區三民路55號前時，逆向駛入來車車道（下人行道），與告訴人機車發生碰撞，致告訴人受傷，且當時天候晴、夜間有照明、柏油路面乾燥無缺陷、無障礙物、視距良好等事實。 5 臺中市車輛行車事故鑑定委員會中市車鑑0000000案鑑定意見書  ①被告駕駛普通重型機車，不當沿人行道行駛至無號誌路口處後、遇狀況往右進入車道（下人行道）逆向行駛與對面順向左轉彎機車發生碰撞，為肇事原因。 ②告訴人駕駛普通重型機車，無肇事因素。 6 臺中市政府警察局道路交通事故肇事人自首情形紀錄表 本件處理人員前往現場處理，被告在場，並當場承認為肇事人之事實。 
二、按駕駛人駕駛汽車，應遵守道路交通標誌、標線、號誌之指
    示，在遵行車道內行駛，且不得在人行道行駛，應注意車前
    狀況，並隨時採取必要之安全措施，道路交通安全規則第90
    條第1項、第97條第1項第1款、第99條第1項第6款、第94條
    第3項分別訂有明文。被告騎乘普通重型機車不當沿人行道
    行駛至無號誌路口處後、遇狀況往右進入車道（下人行道）
    逆向行駛致與對面順向左轉彎之告訴人機車發生碰撞，是其
    有過失甚明，且此過失與告訴人所受之傷害間自有相當因果
    關係。
三、核被告所為，係犯刑法第284條前段之過失傷害罪嫌。被告
    犯罪後，於該管公務員發覺前留於肇事現場，並於警方前往
    處理時，自承為肇事人，此有臺中市政府警察局道路交通事
    故肇事人自首情形紀錄表1紙附卷可參，為對於未發覺之罪
    自首而接受裁判，依刑法第62條之規定，得減輕其刑。
四、依刑事訴訟法第251條第1項提起公訴。
　　此　致
臺灣臺中地方法院
中　　華　　民　　國　 110　　年　　5 　　月　　31　　日
　　　　　　　　　　　　　　　檢 察 官　  李毓珮